臺灣雲林地方法院刑事判決　　　　　　 94年度簡上字第109號
上　訴　人
即　被　告　丙○○
上列上訴人因傷害等案件，不服本院北港簡易庭94年度港簡字第
30號中華民國94年6 月15日刑事簡易判決（聲請簡易判決處刑案
號：臺灣雲林地方法院檢察署93年度偵字第4698號），提起上訴
，本院管轄之第二審合議庭判決如下：
    主  文
上訴駁回。
    事  實
一、丙○○為甲○○之四弟，兩人係家庭暴力防治法第3 條第4
    款所稱之家庭成員。丙○○於民國（下同）93年10月23日下
    午4 時30分許，在雲林縣北港鎮好收里口庄96號其父乙○○
    住處前，因與甲○○合夥經營養豬業之豬舍出租及帳目問題
    ，發生衝突，丙○○竟基於傷害之犯意，徒手推甲○○之胸
    口三、四次，使甲○○之身體撞擊牆壁後，再徒手抓住甲○○之胸前衣服拖行，致甲○○受有胸部挫傷、頸扭傷之傷害
    ，嗣為乙○○出面制止而罷手。丙○○於罷手後，猶怒氣未
    消，竟徒手捶打並牽行機車撞擊甲○○所有之車牌號碼SP
    -9726 號自用小客車引擎蓋及右後車門，致該車凹損（所涉
    毀損罪部分業經本院第一審簡易判決處刑，未經上訴而確定
    ），復於臨走前，基於恐嚇危害安全之犯意，向甲○○恐嚇
    略稱：「我不怕死，我要用生命配你，你試看看」等語，使
    甲○○聞後心生畏懼，致生危害於甲○○之生命、身體安全
    。
二、案經甲○○訴由雲林縣警察局北港分局報告臺灣雲林地方法
    院檢察署檢察官偵查後，聲請簡易判決處刑。
    理  由
一、認定犯罪事實所憑之證據及認定之理由：
  (一)被告於94年1 月10日，在檢察官訊問中業已自白：「（問：
    你為何和甲○○吵架？）是因為養豬的帳目問題要和他對帳
    ，但他污衊說我污錢，所以我很生氣就和他理論」、「（問
    ：你有對甲○○恐嚇說「我不怕死，我要以我的生命配你，
    你試看看」？）我承認我有說這句話，但我的意思是說，因
    為我已經一無所有了，我不怕死，我願意作農會的證人，把
    甲○○一些違法的事抖出來」等語。次於本院審理中復坦承
    其於93年10月23日下午4 時30分，在雲林縣北港鎮好收里口
    庄96號其父乙○○住處前，與告訴人甲○○發生言語爭執，
    並對甲○○稱：「我不怕死，我要用生命跟你拚，你試看看
    」一語，惟辯稱無恐嚇之意，僅在表達伊已一無所有，所以
    不怕死，又伊只有肢體語言，未拉告訴人之胸口，亦未毆打
    告訴人等語。
  (二)據告訴人甲○○於93年10月23日，在警詢筆錄中指稱：「於
    93年10月23日下午16時30分，在雲林縣北港鎮好收里口庄96
    號前空地，遭我弟弟丙○○言詞恐嚇及毀損」、「因我們一
    起經營之豬舍其未經我同意出租別人，我與丙○○發生爭執
    ，其抓我的胸前衣服，並作勢要打我，然後丙○○便以手搥
    打我的自小客車SP-9726 號引擎蓋，並以其機車衝撞右車身
    3 次，要離去時，恐嚇其不怕死，要以其生命跟我換，叫我
    試試看」等語；又於同年月26日，在警詢筆錄中指稱：「因
    我們一起經營之豬舍其未經我同意出租別人，我與丙○○發
    生爭執，丙○○以手推我的胸口三、四下，碰到牆壁後，其
    再抓我的胸前衣服，並作勢要打我，但沒有打到，當天我人
    沒有感到不適，但隔日（24日）睡醒即感到胸痛，頸部疼痛
    ，我便至醫院掛急診，所以我的傷是丙○○所造成」等語。
    另告訴人於94年1 月10日，在檢察官訊問中，以證人身分具
    結證述：「當天我們是因為豬舍出租的事發生衝突，我在我
    爸家時，他也回來，我們發生衝突，他就用手推我的胸部三
    、四次，讓我去撞到牆壁，他又捉著我胸前的衣服作勢要打
    我，但沒有打，．．之後又很大聲的罵我，並說：『我不怕
    死，我要用生命配你，你試試看』，因為他是殺豬的，家裡
    刀很多，我很害怕，他說完後就走了」等語。
  (三)證人乙○○雖經被告聲請傳喚為證，惟其於本院審理中，表
    示拒絕證言，而證人乙○○與被告丙○○為父子關係，依刑
    事訴訟法第180 條第1 項第1 款之規定，其拒絕證言於法有
    據。惟證人乙○○前於94年1 月10日，在檢察官訊問中，業
    已具結證述：「丙○○和甲○○為了合夥養豬的事起衝突，
    當時丙○○很兇，質問甲○○把養豬的錢挪作私用，丙○○
    動手抓甲○○的胸口衣服拖行，所以甲○○的胸口有受傷，
    但丙○○沒有打甲○○」、「（問：丙○○有恐嚇甲○○說
    『你不怕死，要以生命跟你換，你試試看』）丙○○有這樣
    說，是在撞完車子後說的，丙○○說完就走了」等語。
  (四)綜上所述，被告就恐嚇危害安全犯行之自白，核與證人甲○○、乙○○證述相符，其間雖或有部分語詞出入，但語意相
    同，無礙認定；又被告所為上揭恐嚇之詞，其意在以已生命
    之力，為加害對方之生命或身體，並有預告之警示，客觀上
    確足使聽聞者對生命、身體等權利之保護，心生畏怖，致生
    危害他人安全，尚非所謂無恐嚇之意云云可資辯解。次就傷
    害部分，被告雖否認犯行，但有證人甲○○、乙○○證述可
    佐，並有財團法人天主教若瑟醫院診斷證明書1 張附卷可參
    。故被告所為恐嚇危害安全及傷害之犯行，事證明確，堪予
    認定。
二、核被告所為，係犯刑法第277 條第1 項之傷害罪、第305 條
    之恐嚇危害安全罪。其所犯上揭二罪，犯意各別，行為互異
    ，應分論併罰。
三、原審判決適用刑法第277 條第1 項、第305 條、第41條第1
    項前段，罰金罰鍰提高標準條例第1 條前段、第2 條之規定
    ，就被告所犯傷害罪、恐嚇危害安全罪，分別量處拘役30日
    、50日，並均諭知易科罰金之折算標準，經核認事用法均無
    違誤，量刑亦稱妥適。被告上訴否認犯罪，並無理由，應予
    駁回。
四、依刑事訴訟法第455 條之1 第3 項、第368 條，判決如主文
    。
本案經檢察官葉建成到庭執行職務
中　　華　　民　　國　　94　　年　　11　　月　　18　　日
                  刑事第四庭  審判長  法  官  吳福森
                                      法  官  葉明松
                                      法  官  吳基華
以上正本證明與原本無異。
不得上訴。
                                      書記官  徐基典
中　　華　　民　　國　　94　　年　　11　　月　　18　　日
附錄法條：刑法第277條第1項、第305條。
中華民國刑法第277條 (普通傷害罪)
傷害人之身體或健康者，處3 年以下有期徒刑、拘役或1 千元以
下罰金。
犯前項之罪因而致人於死者，處無期徒刑或 7 年以上有期徒刑；
致重傷者，處3 年以上10年以下有期徒刑。
中華民國刑法第305 條 (恐嚇危害安全罪)
以加害生命、身體、自由、名譽、財產之事，恐嚇他人致生危害
於安全者，處2 年以下有期徒刑、拘役或300 元以下罰金。
